fr: Arts et loisirs > Loisirs et arts créatifs > Loisirs créatifs > Matériaux pour loisirs créatifs > Fil pour loisirs créatifs: Fils chenille; Fil à lier les fleurs; Fil pour bijoux
ru: Искусство и развлечения > Хобби и творчество > Искусство и рукоделие > Материалы для художественных работ и рукоделия > Проволока для рукоделия: Проволока с ворсом; Флористическая проволока; Проволока для изготовления украшений и бисероплетения
sl-SI: Kultura in zabava > Hobiji in ustvarjalne umetnosti > Umetnost in ročna dela > Materiali za umetniško ustvarjanje in ročna dela > Žica za ročna dela: Kosmate žičke; Žica za rastline; Žica za nakit in bisere
sv: Konst och underhållning > Hobby och skapande > Hantverk och hobbyer > Hobbymaterial > Hobbyståltråd: Piprensare; Blomtråd; Smyckes- och pärlwire
da: Kunst og underholdning > Hobby og håndarbejde > Håndarbejde og hobby > Materialer til håndarbejde og hobby > Metaltråd til håndarbejde: Håndarbejde – piberensere; Metaltråd til blomsterdekorationer; Smykke- og perletråd
zh-CN: 艺术与娱乐 > 爱好/艺术创作 > 手工艺品 > 手工艺材料 > 手工艺线: 扭扭棒/绒线铁丝; 扎花金属丝; 首饰/穿珠线
ro-RO: Artă și divertisment > Hobby-uri și artă > Artizanat > Materiale pentru artă/artizanat > Sârmă pentru proiecte de artizanat: Tije flexibile pentru proiecte de artizanat; Sârmă pentru flori; Sârmă pentru bijuterii și mărgele
zh-TW: 藝術/娛樂 > 嗜好和創作藝術 > 藝術品和手工藝品 > 藝術/手作材料 > 手工藝線材: 手工藝毛根; 花藝鐵絲; 首飾串珠線材
en: Arts & Entertainment > Hobbies & Creative Arts > Arts & Crafts > Art & Crafting Materials > Crafting Wire: Craft Pipe Cleaners; Floral Wire; Jewelry & Beading Wire
ko: 아트/엔터테인먼트 > 취미/예술 > 미술/공예 > 미술/공예 재료 > 공예 철사: 공예용 모루; 꽃꽂이용 철사; 주얼리/비즈 철사
pt-PT: Artes e lazer > Passatempos e artes criativas > Artes e trabalhos manuais > Materiais para artes e trabalhos manuais > Fio para trabalhos manuais: Limpa-cachimbos para trabalhos manuais; Fio floral; Fio de joalharia e contas
fi: Taide ja viihde > Harrastukset ja taiteet > Taide ja askartelu > Askartelumateriaalit > Rautalanka: Piippurassit; Kukkalanka; Koru- ja helmilangat
cs: Umění a zábava > Hobby, hudba a výtvarné umění > Řemesla a koníčky > Materiál pro umění a řemesla > Hobby drát: Čističe dýmek; Floristický drát; Dráty na šperky a korálky
pt-BR: Artes e entretenimento > Hobbies e artes > Arte e artesanato > Materiais de arte e de artesanato > Fios para artesanato: Limpadores de cachimbo artesanais; Fios florais; Fio para bijuteria
tr: Sanat ve Eğlence > Hobiler ve Sanatsal Çalışmalar > Sanatlar ve El İşleri > Sanat ve El İşleri Malzemeleri > El İşi Teli: El İşi Kadife Saçakları; Çiçek Teli; Mücevher ve Tespih Telleri
vi: Nghệ thuật và giải trí > Sở thích và nghệ thuật sáng tạo > Đồ thủ công mỹ nghệ > Vật liệu nghệ thuật & thủ công mỹ nghệ > Dây trang trí: Sợi nhung thủ công; Dây ruy băng bó hoa; Dây xâu đá quý và hạt trang trí
hu: Művészet és szórakoztatás > Hobbik és kreatív művészet > Művészet és barkácsolás > Művészeti és kézműves anyagok > Kézműves huzal: Kézműves csőtisztítók; Virágkötő huzal; Ékszer- és gyöngyfűző huzal
hr-HR: Umjetnost i zabava > Hobiji i kreativne umjetnosti > Umjetnost i rukotvorine > Materijali za umjetnost i rukotvorine > Žica za izradu rukotvorina: Plišane žice; Cvjećarska žica; Žica za nakit i perle
it: Arte e svago > Hobby e arti creative > Artigianato e hobby > Materiali per hobby e artigianato > Filo per attività creative: Scovolini per attività decorative; Filo per fiorista; Filo per perle
el: Τέχνες & Ψυχαγωγία > Χόμπι & Δημιουργικές Τέχνες > Τέχνες & Χειροτεχνίες > Υλικά τέχνης & χειροτεχνίας > Σύρμα χειροτεχνίας: Καθαριστικά σωλήνα χειροτεχνίας; Σύρμα για διακοσμητικές συνθέσεις; Σύρμα για κοσμήματα & χάντρες
sk-SK: Umenie a zábava > Záľuby a tvorivé dielne > Výtvarná dielňa > Materiály pre výtvarnú dielňu > Kreatívny drôt: Ženilkové drôty; Kvetinový drôt; Drôtik na korálky
ja: 芸術・エンターテイメント > 趣味・コレクション > クラフト・アート > アート・クラフト用素材 > クラフト用ワイヤー: 手芸用カラーモール; 花用ワイヤー; ジュエリー・ビーズ用ワイヤー
lt-LT: Menai ir pramogos > Hobiai ir menai > Menai ir amatai > Menų ir amatų medžiagos > Viela rankdarbiams: Rankų darbo pypkių valikliai; Sodo viela; Viela papuošalams ir karoliukams
es: Arte y ocio > Hobbies y artes creativas > Manualidades > Materiales para manualidades > Alambre para manualidades: Limpiapipas; Alambre de floristería; alambre para joyería y bisutería
nb: Kunst og underholdning > Hobby og kreativitet > Kunst og håndverk > Kunst- og håndverksmaterialer > Håndverkswire: Piperensere for hobbybruk; Blomstertråd; Smykkewire
bg-BG: Изкуства и развлечения > Хобита и творчески изкуства > Изкуства и творчество > Творчески материали > Тел за творчество: Плюшени телени пръчици; Цветарска тел; Тел за бижута и мъниста
th: ศิลปะและความบันเทิง > งานอดิเรกและศิลปะสร้างสรรค์ > ศิลปะและงานฝีมือ > วัสดุงานศิลปะและงานฝีมือ > ลวดสำหรับงานฝีมือ: ลวดกำมะหยี่; สายลวดสำหรับจัดดอกไม้; ลวดสำหรับเครื่องประดับและลูกปัด
de: Kunst & Unterhaltung > Hobby & Kunst > Kunsthandwerk & Hobby > Kunst- & Bastelmaterialien > Basteldraht: Pfeifenreiniger; Blumendraht; Schmuck- & Perlendraht
pl: Sztuka i rozrywka > Hobby i sztuki piękne > Sztuka i rękodzieło > Materiały dla artystów i rękodzielników > Drut do rękodzieła: Kolorowe wyciory do fajki; Drut florystyczny; Druty do koralików i biżuterii
nl: Kunst en entertainment > Hobby's en creatieve vaardigheden > Handwerk en hobby's > Handwerk- en hobbymaterialen > Handwerkdraad: Pijpenragers voor handwerken; Bloemschikdraad; Sieraden- en kralendraden